# 请教陈版信托投资会计处理

提问人：ceilinyu 时间：2014-10-10 16:53:52
个人意见： 1 、可以用可供出售金融资产核算； 2 、资产负债表日不可以按10%的预期收益率确认应收利息和投资收益，而应是以公允价值计量； 3 、公允价值计量方法按准则要求做，但初始成本可以确认为初始公允价值

回答人：chenyiwei
基本赞同此观点。期末公允价值计量时，如果委托贷款的借款方财务状况正常的，可以考虑将应计利息计入其公允价值内，公允价值的变动计入其他综合收益，但不能直接作为债务工具确认利息收入。

提问人：songxiaomincpa 时间：2014-10-10 21:59:37
谢谢！ 如果信托计划中信托收益约定是在信托计划存续期内每满一年按照实际收益率支付当年的收益，那么在资产负债表日是否可以按照预期10%收益率确认应收利息和投资收益？

回答人：chenyiwei
不可以。

提问人：songxiaomincpa 时间：2014-10-11 18:46:49
后续期间公允价值的确定是按照预期的收益加本金按照预期收益的折现率确定,还是初始投资加上在资产负债表日应计的利息来确定?
如果和初始投资差异不大的话是不是可以直接以初始投资近似作为后续计量的公允价值？

回答人：chenyiwei
如果借款方财务状况正常的，则基于简化处理，可按初始投资加上在资产负债表日预期收益之和的折现值确定公允价值（如差异不大，也可简化为本金＋按预期收益率累计已赚取的收益）。